【裁判字號】    95,易,563
【裁判日期】    951020
【裁判案由】    竊盜
【裁判全文】
臺灣屏東地方法院刑事判決               95年度易字第563號
公  訴  人  臺灣屏東地方法院檢察署檢察官
被      告  乙○○
上列被告因竊盜案件，經檢察官提起公訴（95年度偵字第5123號
），被告於準備程序中先就被訴事實為有罪之陳述，本院合議庭
裁定改依簡式審判程序審理，判決如下：
    主  文
乙○○竊盜，累犯，處有期徒刑捌月。又損壞他人之車窗玻璃，
足以生損害於他人，累犯，處罰金新臺幣壹萬元，如易服勞役，
以新臺幣壹仟元折算壹日。
    事  實
一、乙○○前因犯竊盜及偽造文書罪，經本院分別判處有期徒刑
    10月及4 月，應執行有期徒刑1 年確定，並於民國93年12月
    24日執行完畢。詎猶不知悔改，基於意圖為自己不法之所有
    之犯意，於95年8 月23日19時許，騎乘車牌號碼WMY-478 號
    機車至屏東市○○路111 號前，見丙○○所有之車牌號碼
    P4-1794 號自小客車之右前座椅處，置有丙○○所有之皮包
    1 只（內有現金新臺幣（下同）63,000元、印章1 顆及存摺
    7 本），即撿拾路旁石頭敲破該自小客車右後車窗，足生損
    害於丙○○，並進入車內竊取丙○○所有之上開皮包1 只。
    嗣經警於95年8 月24日凌晨1 時30分許，在屏東市○○街31
    巷7 號，見乙○○騎乘上開機車行跡可疑，而攔下盤查，經
    其同意搜索，在上開機車之置物箱內查獲丙○○之皮包，內
    有印章1 顆、銀行存摺7 本，另在乙○○身上扣得贓款63,0
    00元。
二、案經丙○○訴由屏東縣警察局屏東分局報請臺灣屏東地方法
    院檢察署檢察官偵查起訴。
    理  由
一、按除被告所犯為死刑、無期徒刑、最輕本刑為3 年以上有期
    徒刑之罪或高等法院管轄第一審案件者外，於法院行準備程
    序進行中，被告先就被訴事實為有罪之陳述時，審判長得告
    知被告簡式審判程序之旨，並聽取當事人、代理人、辯護人
    及輔佐人之意見後，裁定進行簡式審判程序，刑事訴訟法第
    273 條之1 第1 項定有明文。被告乙○○所為係犯死刑、無
    期徒刑、最輕本刑為3 年以上有期徒刑以外之罪，其於本院
    審判程序中就被訴事實為有罪之陳述，經法官告知簡式審判
    程序之旨，並聽取公訴人、被告之意見後，依上開刑事訴訟
    法第273 條之1 第1 項規定，裁定由受命法官獨任進行審判
    程序，並依同法第273 條之2 、第159 條第2 項之規定，不
    適用傳聞法則有關限制證據能力之相關規定，合先敘明。
二、本件犯罪事實業據被告乙○○於偵查中及本院審理中坦承不
    諱，核與證人即告訴人丙○○於警詢時證述其所有之上開自
    小客車遭人打破右後車窗玻璃，且放置車內之皮包亦失竊等
    語；及證人即承辦警員陳炳宏於偵查中證稱：被告經其查獲
    時持有告訴人之皮包及身上有現金63,000元，並看見告訴人
    前開自小客車之右後車窗玻璃確實遭敲破等語大致相符，復
    有扣押物品目錄表、贓物認領保管單1 紙及照片6 幀附卷可
    稽（見警卷第15、24-27 頁），被告之自白核與事實相符。
    雖告訴人另指訴其失竊之皮包內除有前開查獲之財物外，尚
    有現金27,000元、空白支票3 本、印章5 個、存摺2 本、戶
    口名簿、開出之支票3 紙、客戶開給其公司之支票4 紙云云
    ，惟此部分因僅有告訴人之單一指訴，並無其他事證足供佐
    證，參諸告訴人前指訴皮包內現金有90,000元，惟嗣復改稱
    至少有95,000元（見警卷第7 頁、偵卷第29頁），所為指訴
    亦屬不一，是依罪證有疑利於被告之原則，認定此部分竊得
    之財物應如上開查獲物品所示。綜上，本件事證明確，被告
    犯行洵堪認定。
三、核被告所為竊盜行為，係犯刑法第320 條第1 項之竊盜罪，
    所為毀損汽車玻璃，致令不堪用之行為，係犯刑法第354 條
    之毀損罪。其所犯上開竊盜及毀損罪間，犯意各別，行為互
    異，應予分論併罰（檢察官起訴認被告所犯上揭2 罪，係基
    於竊盜告訴人車內財物之犯罪決意而實行，其毀損被害人車
    窗之行為，應係竊盜之局部行為，屬一行為觸犯數罪名，為
    想像競合，容有誤解，附此敘明）。又被告前因犯竊盜及偽
    造文書罪，經本院分別判處有期徒刑10月及4 月，應執行有
    期徒刑1 年確定，並於民國93年12月24日執行完畢，有臺灣
    高等法院被告前案紀錄表附卷可稽，其於5 年以內故意再犯
    本件有期徒刑以上之罪，為累犯，均應依刑法第47條第1 項
    規定，加重其刑。爰審酌被告為圖不勞而獲而犯罪，並以毀
    損他人財物之方式犯之，復有竊盜前科，素行不佳，惟念其
    犯後坦誠犯行，態度尚可，所竊取物品亦已由被害人取回，
    及犯罪手段、目的、生活狀況與智識程度等一切情狀，分別
    量處如主文所示之刑，並就被告所犯毀損罪部分，併諭知易
    服勞役之折算標準。至檢察官雖求處有期徒刑1 年，惟本院
    斟酌上開說明之量刑理由，認該求刑稍嫌過重，併予敘明。
四、據上論斷，應依刑事訴訟法第273 條之1 第1 項、第299 條
    第1 項前段，刑法第320 條第1 項、第354 條、第42條第3
    項、第47條第1 項，刑法施行法第1 條之1 ，判決如主文。
本案經檢察官甲○○到庭執行職務。
中    華    民    國    95    年    10    月    20    日
                  刑事第三庭    法  官  林雅莉
以上正本證明與原本無異。
如不服本判決應於收受本判決送達後10日內向本院提出上訴書狀
，其未敘述上訴理由者，並得於提起上訴後10日內向本院補提理
由書狀（均須按他造當事人之人數附繕本）「切勿逕送上級法院
                                書記官  黃佳惠
中    華    民    國    95    年    10    月    20    日
附錄本件判決論罪科刑法條：
刑法第320條第1項：
意圖為自己或第三人不法之所有，而竊取他人之動產者，為竊盜
罪，處五年以下有期徒刑、拘役或五百元以下罰金。
刑法第354條
毀棄、損壞前二條以外之他人之物或致令不堪用，足以生損害於
公眾或他人者，處2 年以下有期徒刑、拘役或5 百元以下罰金。


司法院資訊處製作；財團法人民間司法改革基金會備份。
